【裁判字號】    95,訴,567
【裁判日期】    950922
【裁判案由】    排除侵害等
【裁判全文】
臺灣高雄地方法院民事判決               95年度訴字第567號
原      告  乙○○
訴訟代理人  許銘春律師
            張文雪律師
被      告  北角齊天大樓管理委員會
法定代理人  甲○○
訴訟代理人  丁○○
當事人間排除侵害等事件，本院民國95年9 月15日言詞辯論終結
，判決如下：
  主  文
被告應給付原告新臺幣肆拾萬元。
訴訟費用由被告負擔。
本判決得假執行。
  事實及理由
一按訴狀送達後，原告不得將原訴變更或追加他訴。但擴張或減
  縮應受判決事項之聲明者，不在此限，民事訴訟法第255 條第
  1 項第3 款定有明文。本件原告起訴請求被告應給付新臺幣（
  下同）325 萬元，嗣於本院審理中減縮請求被告應給付40萬元
  ，乃合於上開規定，應予准許。
二原告起訴主張：其為門牌號碼高雄市○○○路1020號12樓全部
  （門牌號碼包括12樓之1 至之5 ，下稱系爭建物），即北角齊
  天大樓頂樓之所有人，詎被告北角齊天大樓管理委員會（下稱
  管委會）自85年起未經原告同意，擅自將系爭建物之屋頂以每
  年15萬元、35萬元、或45萬元租金代價，出租與佶威廣告有限
  公司（另經成立和解）設置廣告看板，已侵害原告就該屋頂之
  1/3 使用權利。因管委會自85年11月起即擅自出租系爭建物屋
  頂與佶威廣告有限公司，即85年間租金15萬元、86年至91年9
  月1 日租金共175 萬元、91年9 月1 日起迄94年10月31日共13
  5 萬元，乃受有其中1/3 ，計108 萬元租金之不當得利，致原
  告受有損害，原告自得請求管委會返還上開利益中40萬元等語
  ，爰依不當得利之法律關係提起本訴，求為判決如主文所示。
三被告陳述：原告確為系爭建物頂樓所有人，依目前大廈慣例，
  頂樓住戶就屋頂有1/3 之使用權。因被告前主任委員丙○○將
  屋頂出租與佶威廣告有限公司設置廣告看板後，已收受租金，
  而未給付租金與原告，故對原告請求應給付租金中之40萬元，
  沒有意見等語。
四按當事人於言詞辯論時為訴訟標的之捨棄或認諾者，應本於其
  捨棄或認諾為該當事人敗訴之判決，民事訴訟法第384 條定有
  明文。經查：本件原告主張依不當得利法律關係請求被告給付
  已收受之屋頂出租所得租金中之40萬元，業據被告於本院審理
  中表示無意見（見本院卷第87頁至第88頁），顯係於言詞辯論
  時就原告之請求逕行認諾。則揆諸首揭說明，本院自應為被告
  敗訴之判決。
五本件係本於被告認諾所為之判決，爰依職權宣告假執行。
六據上論結，原告之訴為有理由，依民事訴訟法第78條、第389
  條第1 項第1 項，判決如主文。
中    華    民    國    95    年    9     月    22    日
                  民事第六庭法  官  謝靜雯
正本係照原本作成。
如不服本判決，應於送達後20日內，向本院提出上訴狀並表明上
訴理由，如於本判決宣示後送達前提起上訴者，應於判決送達後
10日內補提上訴理由書（須附繕本）。
中    華    民    國    95    年    9     月    22    日
                            書記官  鄭淑華


司法院資訊處製作；財團法人民間司法改革基金會備份。
